ru: Система обозначения толщины нити: Денье; Децитекс (Dtex); Ne (английский номер хлопка); Nm (метрический номер); Текс; Этикеточный номер (№); Вес (wt); Другое
zh-TW: 線材重量系統: 丹尼數; 分特克斯; Ne (英制棉紡支數); Nm (公制支數); 特克斯; 標籤支數 (No.); 重量 (wt); 其他
ja: スレッド太さ規格: デニール; Dtex; Ne (英式綿番手); Nm (メートル番手); Tex; チケット (No.); ウェイト (wt); その他
sl-SI: Sistem teže sukanca: Denier; Dtex; Ne (angleški sistem za bombaž); Nm (metrični sistem); Tex; Številka etikete (št.); Teža (wt); Drugo
fi: Lankojen painojärjestelmä: Denier; Dtex; Ne (englantilainen puuvillanumerointi); Nm (metrinen numerointi); Tex; Tunnusnumero (Nro); Paino (wt); Muu
pl: System określania masy nici: Denier; Dtex; Ne (angielska numeracja bawełny); Nm (numeracja metryczna); Tex; Numer (Nr); Grubość (wt); Inne
ro-RO: Sistem de măsurare a greutății aței: Denier; Dtex; Ne (sistem englez pentru bumbac); Nm (număr metric); Tex; Ticket (Nr.); Greutate (wt); Altele
zh-CN: 线材粗细标准: 旦尼尔; 分特 (Dtex); Ne（英制棉纱支数）; Nm（公制支数）; Tex; 标签数 (No.); 粗细 (wt); 其他
cs: Systém síly (jemnosti) nití: Denier; Dtex; Ne (anglické číslování bavlny); Nm (metrické číslování); Tex; Ticket (č.); Gramáž (wt); Ostatní
vi: Hệ thống trọng lượng sợi: Denier; Dtex; Ne (Chi số cotton hệ Anh); Nm (Chi số mét); Tex; Số ticket (Số); Trọng lượng (wt); Khác
ko: 실 무게 체계: 데니어; 디텍스; Ne(영국식 면 번수); Nm(미터식 번수); 텍스; 티켓 번호(No.); 무게(wt); 기타
de: Garnstärkensystem: Denier; Dtex; Ne (Englische Baumwollnummer); Nm (Metrische Nummer); Tex; Ticket (Nr.); Gewicht (wt); Sonstige
hr-HR: Sustav težine konca: Denier; Dtex; Ne (engleski broj pamuka); Nm (metrički broj); Tex; Oznaka (br.); Težina (wt); Ostalo
nl: Draad gewichtssysteem: Denier; Dtex; Ne (Engelse katoentelling); Nm (metrische telling); Tex; Ticket (Nr.); Gewicht (wt); Overige
lt-LT: Siūlų storio žymėjimo sistema: Denjė; Dtex; Ne (Angliškas medvilnės numeris); Nm (Metrinis numeris); Tex; Etiketės nr. (No.); Svoris (wt); Kita
tr: İplik ağırlık sistemi: Denye; Dtex; Ne (İngiliz pamuk numarası); Nm (Metrik numara); Tex; Etiket (No.); Ağırlık (wt); Diğer
el: Σύστημα βάρους νήματος: Ντενιέ; Dtex; Ne (αγγλικό νούμερο βαμβακιού); Nm (μετρικό νούμερο); Tex; Νούμερο κλωστής (Ticket No.); Βάρος (wt); Άλλο
sk-SK: Systém označenia hmotnosti vlákna: Denier; Dtex; Ne (anglické číslovanie bavlny); Nm (metrické číslovanie); Tex; Ticket (č.); Hrúbka (wt); Iné
es: Sistema de peso del hilo: Denier; Dtex; Ne (número de algodón inglés); Nm (número métrico); Tex; Etiqueta (n.º); Peso (wt); Otro
da: Trådvægtssystem: Denier; Dtex; Ne (engelsk bomuldsnummer); Nm (metrisk nummer); Tex; Trådtykkelse (nr.); Vægt (wt); Andet
bg-BG: Система за определяне на дебелината на конеца: Дение; Dtex; Ne (английска номерация на памук); Nm (метрична номерация); Tex; Ticket (No.); Тегло (wt); Друго
en: Thread weight system: Denier; Dtex; Ne (English cotton count); Nm (Metric count); Tex; Ticket (No.); Weight (wt); Other
nb: Trådvektsystem: Denier; Dtex; Ne (engelsk bomullsnummer); Nm (metrisk nummer); Tex; Ticket (nr.); Vekt (wt); Annet
th: ระบบน้ำหนัก: ดีเนียร์; Dtex; Ne (เบอร์ด้ายฝ้ายอังกฤษ); Nm (เบอร์ด้ายเมตริก); Tex; เบอร์ (No.); น้ำหนัก (wt); อื่นๆ
hu: szál súlyzórendszer: Denier; Dtex; Ne (angol pamutfonalszám); Nm (metrikus fonalszám); Tex; Címke (Sz.); Súly (wt); Egyéb
sv: Trådviktssystem: Denier; Dtex; Ne (engelsk bomullsnumrering); Nm (metrisk numrering); Tex; Grovlek (nr); Vikt (wt); Annat
fr: Système de grosseur du fil: Denier; Dtex; Ne (titre anglais du coton); Nm (titre métrique); Tex; Titre (N°); Poids (wt); Autre
pt-PT: Sistema de peso da linha: Denier; Dtex; Ne (título inglês de algodão); Nm (título métrico); Tex; Etiqueta (n.º); Peso (wt); Outro
it: Sistema di titolazione del filo: Denari; Dtex; Ne (titolo inglese del cotone); Nm (titolo metrico); Tex; Etichetta (N.); Peso (wt); Altro
pt-BR: Linha sistema de peso: Denier; Dtex; Ne (contagem de algodão inglês); Nm (contagem métrica); Tex; Etiqueta (nº); Peso (wt); Outros